【裁判字號】    95,訴,178
【裁判日期】    950630
【裁判案由】    毒品危害防制條例
【裁判全文】
臺灣宜蘭地方法院刑事判決               95年度訴字第178號
公  訴  人  臺灣宜蘭地方法院檢察署檢察官
被      告  甲○○
                    （現在臺灣灣宜蘭監獄執行中）
上列被告因毒品危害防制條例案件，經檢察官提起公訴（95年度
毒偵字第486號），嗣於本院準備程序進行中，被告先就被訴事
實為有罪之陳述，經裁定進行簡式審判程序，本院判決如下：
    主  文
甲○○施用第一級毒品，累犯，處有期徒刑拾月。
    事  實
一、甲○○前因麻醉藥品管理條例、竊盜案件，經臺灣高等法院
    以82年度上訴字第3416號判決判處有期徒刑一年、十月，應
    執行有期徒刑一年八月確定；因麻醉藥品管理條例案件，經
    本院以83年度訴字第378號判決判處有期徒刑八月確定；因
    麻醉藥品管理條例案件，經臺灣高等法院以85年度上易字第
    7573號判決判處有期徒刑八月確定；因麻醉藥品管理條例案
    件，經本院以86年度易字第769號判決判處有期徒刑八月確
    定；因藥事法案件，經本院以86年度訴字第375號判決判處
    有期徒刑五月確定；因肅清煙毒條例案件，經本院以86年度
    訴字第420號判決判處有期徒刑三年六月確定，經接續執行
    後，甫於民國93年3月15日縮刑期滿執行完畢。又甲○○前
    亦因施用毒品案件，經送觀察、勒戒及強制戒治，於90年12
    月27日停止戒治交付保護管束而釋放，並於91年8月30日保
    護管束期滿而執行強制戒治完畢。詎其猶不知悔改，明知海
    洛因、安非他命分別為毒品危害防制條例第2條第2項第1、2
    款所規定之第一、二級毒品，不得擅自施用，竟仍於前開強
    制戒治執行完畢釋放後五年內，基於施用第一級毒品海洛因
    、第二級毒品安非他命之犯意，於95年3月28日某時，在宜
    蘭縣礁溪鄉○○○路華美巷13號住處內，以將第一級毒品海
    洛因及第二級毒品安非他命混合放入玻璃球內用火燒烤，再
    吸食其所生煙霧之方式，同時施用第一級毒品海洛因、第二
    級毒品安非他命1次，嗣於95年3月29日18時20分許，經警採
    其尿液送驗，始查知上情。
二、案經宜蘭縣警察局宜蘭分局報請臺灣宜蘭地方法院檢察署檢
    察官偵查起訴，嗣於本院準備程序進行中，被告先就被訴事
    實為有罪之陳述，經裁定進行簡式審判程序。
    理  由
一、上揭犯罪事實，業據被告甲○○於本院審理時坦承不諱，且
    其為警查獲後，於95年3月29日18時20分所採之尿液，經送
    檢驗結果，確實呈現嗎啡、可待因、安非他命、甲基安非他
    命陽性反應之事實，亦有宜蘭縣警察局宜蘭分局毒品案件犯
    嫌姓名及尿液編號對照表、慈濟大學濫用藥物檢驗中心檢驗
    總表各1件在卷可稽。又被告前因施用毒品案件，經送觀察
    、勒戒及強制戒治，於90年12月27日停止戒治交付保護管束
    而釋放，並於91年8月30日保護管束期滿而執行強制戒治完
    畢乙情，亦有全國施用毒品案件紀錄表、法務部全國檢察官
    線上查詢刑案人犯在監所最新資料報表、臺灣高等法院被告
    前案紀錄表各1件附卷可佐。依此，足徵被告上開自白確與
    事實相符，其於強制戒治執行完畢釋放後，五年內再犯本案
    施用第一、二級毒品罪之事證已臻明確，其犯行堪予認定，
    應依法論科。
二、查海洛因、安非他命分別為毒品危害防制條例第2條第2項第
    1、2款所規定之第一、二級毒品，不得擅自施用，故核被告
    施用海洛因、安非他命之行為，分別係犯毒品危害防制條例
    第10條第1項之施用第一級毒品罪、同條第2項之施用第二級
    毒品罪。其施用行為前後持有第一級毒品海洛因、第二級毒
    品安非他命之低度行為，分別為其施用之高度行為所吸收，
    均不另論罪。又被告係以一施用行為，同時施用第一級毒品
    海洛因及第二級毒品安非他命，而觸犯構成要件不相同之二
    罪名，為想像競合犯，應從一重之施用第一級毒品罪處斷。
    公訴人未審酌上情，認被告所犯上開二罪，犯意各別、行為
    互殊，應予分論併罰，惟並未提出證據加以證明，尚有未洽
    ，附此敘明。再者，被告有前揭一所述之前案紀錄與執行情
    形，此有臺灣高等法院被告前案紀錄表、刑案資料查註紀錄
    表各1件在卷可稽，其於有期徒刑之執行完畢後，五年以內
    再犯有期徒刑以上之施用第一級毒品罪，為累犯，應依法加
    重其刑。爰審酌被告之素行、智識程度；犯罪之動機、目的
    、手段；前已因施用毒品之犯行，經執行觀察勒戒、強制戒
    治及有期徒刑完畢，復於95年1月2日經本院以94年度訴字第
    477號判決判處有期徒刑九月確定（現在入監服刑中，參卷
    附之臺灣高等法院被告前案紀錄表），仍不知悔改，復繼續
    沾染毒品惡習，其施用毒品行為對於自身及社會所造成之危
    害程度非輕；同時施用第一、二級毒品之犯罪態樣及施用之
    次數、頻率；犯後已坦承犯行，態度尚佳等一切情狀，量處
    如主文所示之刑，以示警懲。
據上論斷，應依刑事訴訟法第273條之1第1項、第299條第1項前
段，毒品危害防制條例第10條第1項、第2項，刑法第11條前段、
第55條、第47條，判決如主文。
本案經檢察官陳嘉瑜到庭執行職務。
中    華    民    國    95  年     6    月     30    日
                  刑事第四庭法  官  劉家祥
以上正本證明與原本無異。
如不服本判決應於收受本判決後10日內向本院提出上訴書狀，其
未敘述上訴理由者，並得於提起上訴後10日內向本院補提理由書
狀(均須按他造當事人之人數附繕本)「切勿逕送上級法院」。
                            書記官  邱淑秋
中    華    民    國    95    年    7     月    4     日
附錄本案論罪科刑法條全文：
毒品危害防制條例第10條第1項、第2項
施用第一級毒品者，處 6 月以上 5 年以下有期徒刑。
施用第二級毒品者，處 3 年以下有期徒刑。


司法院資訊處製作；財團法人民間司法改革基金會備份。
